臺灣高等法院高雄分院民事裁定
111年度再易字第13號
再審原告    陳聰傑  
再審被告    凃銘軒  
上列當事人間侵權行為損害賠償事件，再審原告對於民國109 年
10月6日本院108年度上易字第45號確定判決，提起再審之訴，本
院裁定如下：
    主      文
再審之訴駁回。
再審訴訟費用由再審原告負擔。
    理      由
一、按再審之訴，應於30日之不變期間內提起；其期間自判決確
    定時起算，判決於送達前確定者，自送達時起算，再審之理
    由知悉在後者，自知悉時起算，民事訴訟法第500 條第1 項
    、第2 項前段定有明文。又提起再審之訴，應表明再審理由
    ，及關於再審理由並遵守不變期間之證據，同法第501 條第
    1 項第4 款所明定。如未表明者，其再審之訴即屬不合法，
    毋庸命其補正，逕予駁回之
二、再審原告主張本院108 年度上易字第45號民事確定判決（下
    稱原確定判決）適用法規顯有錯誤，並就影響於判決之重要
    證據亦有漏未斟酌之處，而有民事訴訟法第496 條第1項第1
     款及第497 條規定之再審事由，並提出看護楊月敏之證明
    書1 份（下稱楊月敏證明書）為再審證物，提起本件再審之
    訴。然查，原確定判決為再審原告敗訴判決後，該判決正本
    已於109 年10月12日送達再審原告（見原確定判決電子卷二
    第413 、415頁）；且再審原告前以原確定判決有民事訴訟
    法第496 條第1 項第1 款、第497 條之再審事由（即系爭證
    明書），提起再審之訴，經本院以109 年度再易字第50號再
    審判決駁回其再審之訴（下稱50號再審之訴），嗣再審原告
    復提起再審之訴，仍經本院以110 年度再易字第5 號及110
    年度再易字第22號裁定駁回等情，有各該判決及裁定在卷可
    參（見本院卷第107-118頁），而再審原告並未舉證證明其
    係如何事後知悉再審之理由，是依上開說明，再審原告遲至
    111 年3 月21日（見本院卷第5 頁收狀章）再提出楊月敏證
    明書，並主張原確定判決有民事訴訟法第496 條第1 項第1 
    款及497 條規定之再審事由，顯已逾30日之不變期間，其再
    審之訴，顯非合法，應予駁回。
三、又按再審之訴，法院認無再審理由，判決駁回後，不得以同
    一事由，對於原確定判決或駁回再審之訴之確定判決，更行
    提起再審之訴，民事訴訟法第498條之1定有明文。蓋再審之
    目的，原在匡正確定終局判決之不當，以保障當事人之權益
    。惟為避免當事人以同一事由對於原確定判決或駁回再審之
    訴之確定判決，一再提起再審之訴，致浪費司法資源，自應
    予以限制。經查，再審原告主張依再審被告於道路交通事故
    談話紀錄表、偵訊內容所述，足證伊於車禍時，未在高雄市
    三民區大昌二路路中央或在「俗俗賣賣場」前方停等左轉或
    逕自左轉，或至系爭路口附近時逕自左轉，伊係由東向西直
    行，依兩段式左轉規定待轉，及依再審被告於106 年11月13
    日在刑事案件之證述，再審被告沿正忠路右轉大昌二路時，
    應是綠燈右轉，則大昌二路沿路即為紅燈，再審被告應係紅
    燈行駛，就此其於言詞辯論時不爭執視同自認，原確定判決
    違反舉證責任分配原則，未命再審被告舉證證明伊違規左轉
    ，亦未准再審原告聲請向高雄市政府警察局三民第二分局函
    查，及擇期到系爭事故現場履勘確認系爭事故發生經過、肇
    事原因及責任歸屬等節，自有民事訴訟法第496 條第1 項第
    1 款之適用法規顯有錯誤之再審事由（見本院卷第8、12-13
    、22-23頁）；另就足以影響於判決之重要證據未斟酌，並
    提出楊月敏之證明書為憑，據為主張系爭事故肇事主因應為
    再審被告闖紅燈行駛，且其並無受傷，再審原告斷無違規或
    過失。然再審原告前已主張原確定判決具有上開再審情事，
    業經本院前以50號再審之訴判決駁回其對原確定判決所為再
    審之訴確定，有該判決在卷可參（見本院卷第115-118頁）
    ，則再審原告復以同一事由提起本件再審之訴，指摘原確定
    判決有「適用法規顯有錯誤」及「就足影響於判決之重要證
    據亦有漏未斟酌」云云，顯然違反前揭民事訴訟法第498 條
    之1 規定，本件再審之訴自非合法，應予駁回。故再審原告
    聲請履勘現場以確認肇事原因及責任歸屬（本院卷第26頁）
    ，核無必要，併此敘明。
四、綜上所述，再審原告提起本件再審之訴，為不合法，爰裁定
    如主文。
中　　華　　民　　國　　111 　年　　9 　　月　　2 　　日
                            民事第一庭
                                審判長法  官  甯  馨
　　　　　　　　　　　　　　　　　　　法  官  何悅芳
　　　　　　　　　　　　　　　　　　　法  官  林雅莉
以上正本證明與原本無異。
本件不得抗告。
中　　華　　民　　國　　111 　年　　9 　　月　　2 　　日
                                      書記官  林宛玲